臺灣高等法院臺中分院刑事判決　　　　 96年度上易字第919號
上　訴　人
即　被　告　丙○○
　　　　　　　　　　　巷1號
上列上訴人因毀損案件，不服臺灣臺中地方法院96年度易字第
381號中華民國96年4月17日第一審判決（起訴案號：臺灣臺中地
方法院檢察署95年度偵字第25475號），提起上訴，本院判決如
下：
    主  文
原判決撤銷。
丙○○損壞他人小客車之車後鈑金、保險桿，足以生損害於他人
，處拘役伍拾玖日，如易科罰金，以新臺幣壹仟元折算壹日；減
為拘役貳拾玖日，如易科罰金，以新臺幣壹仟元折算壹日。
    犯罪事實
一、丙○○有違反麻醉藥品管理條例前科（本件未構成累犯）。
    於民國95年9月29日20時，駕駛車牌號碼QV-6053號小客貨車
    ，行經臺中市○○○路往大慶街平交道路口，為催促在其前
    方行駛、由乙○○所駕駛之車牌號碼2978-LP號小客車儘速
    左轉而猛按喇叭，丙○○與乙○○遂下車並起口角，丙○○
    竟基於毀損犯意，駕駛上開車牌號碼QV-6053號小客貨車猛
    烈撞擊該2978-LP號小客車，致該2978-LP號小客車之車後鈑
    金、保險桿均受損而不堪使用，足以生損害於乙○○。
二、案經乙○○訴請臺灣臺中地方法院檢察署檢察官偵查起訴。
    理  由
一、訊據上訴人即被告丙○○固坦承於前揭時地駕駛上開QV-605
    3 號小客貨車而與告訴人乙○○發生行車糾紛，然否認涉有
    故意損壞器物犯行，辯稱：伊不知是否有撞到告訴人之上開
    車輛云云；惟被告於原審先辯稱：伊不是故意的。當時伊要
    離開的時候，對方正撥打手機，伊怕他會找人來，又想不要
    引起不必要的紛爭，就要離開，剛好有1部機車在伊車的左
    前方，而且告訴人又站在伊車的右前方，伊車後面又有壹臺
    車子，所以只好從反方向離開，就是前進之後又倒退再前進
    、倒退，然後從左方離開，伊是在倒車的時候，才撞到告訴
    人之車。應該是伊車的右後方車體去撞到告訴人之車云云，
    後又辯稱：不知道有撞到前車。伊離開的時候，也沒有看到
    告訴人的車子有什麼異樣云云。被告於本院所辯不知是否有
    撞倒告訴人之上開車輛云云顯與其於原審所供不符，已難置
    信；且證人范戊靖於偵查中到庭證稱：「伊到的時候，他們
    已撞在一起（至於他們為何撞在一起，伊不知道），他們二
    人發生口角，後車與前車吵架，後車很不高興就很用力關車
    門，然後就撞前車，撞擊次數伊忘記了，接下來後車要出來
    時，剛好是綠燈，伊覺得他太過份了，就故意騎機車去阻擋
    那台深色後車，後車駕駛就示意叫伊讓一下，伊沒有讓，他
    就退後再去撞那台前車，而當時剛好前車的人在他車子旁邊
    ，也差點被撞倒，後來他挪出一個位置後，中間空出一個縫
    隙，他就開走了」（見偵查卷第36頁），足見被告不止一次
    開車撞擊告訴人之上開車輛，且係故意為之，被告所辯，顯
    非可採，又有道路交通事故現場圖、車損照片、估價單及車
    輛維修單影本在卷可證，事證明確，被告上揭犯行堪予認定
    。
二、核被告丙○○所為，係犯刑法第354條之損壞罪。原審未及
    依照中華民國96年罪犯減刑條例減輕被告之宣告刑，尚有未
    洽。被告上訴否認犯罪，固無理由，但原判決既有可議之處
    ，自應由本院撤銷改判。爰審酌被告因不耐久候，先與告訴
    人產生口角，繼之故意撞擊告訴人之小客車，致告訴人之小
    客車受有車後鈑金、保險桿之損壞，及故意撞擊告訴人之小
    客車後，復再返回現場，詢問告訴人是否已記下車牌號碼，
    態度甚為囂張等一切情狀，量處如主文所示之刑，並諭知易
    科罰金之折算標準。又中華民國96年罪犯減刑條例業經公佈
    施行，本件被告犯罪在96年4月24日以前，自應依中華民國
    96年罪犯減刑條例第2條第1項第3款之規定減輕其刑2分之1
    ，並諭知易科罰金之折算標準。
三、公訴人另以被告亦併致告訴人乙○○所有之上開小客車之車
    輪鋁圈受損而不堪用，因認被告此部分亦涉犯刑法第354條
    之損壞罪嫌云云，惟被告矢口否認有撞到告訴人車鋁圈之事
    實，且被告係自後撞擊告訴人之小客車，已如前述，參以車
    輛之鋁圈係在車輪上，位置甚低，自後撞擊應無法造成鋁圈
    之損壞，本件並無積極證據足以證明被告所駕之車有擦撞告
    訴人小客車之車輪鋁圈，而造成車輪鋁圈達不堪用之事實，
    但公訴人認此與上開論罪科刑部分，為實質上一罪關係，爰
    不另為無罪之諭知，併此敘明。
據上論斷，應依刑事訴訟法第299條第1項前段，刑法第354條、
第41條第1項前段，刑法施行法第1條之1，判決如主文。
據上論斷，應依刑事訴訟法第369條第1項前段、第364條、第299
條第1項前段，刑法第354條、第41條第1項前段，刑法施行法第1
條之1，中華民國96年罪犯減刑條例第2條第1項第3款、第9條，
判決如主文。
本案經檢察官甲○到庭執行職務。
中　　華　　民　　國　　96　　年　　7 　　月　　25　　日
            刑事第十庭  審判長法  官  林  照  明
                              法  官  蔡  名  曜
                              法  官  李  平  勳
上列正本證明與原本無異。
不得上訴。
                              書記官  許  哲  禎
中　  華　 　民　　國　 96　　年 　 7 　  月　  31  　日
中華民國刑法第354條
毀棄、損壞前二條以外之他人之物或致令不堪用，足以生損害於
公眾或他人者，處2年以下有期徒刑、拘役或5百元以下罰金。
